【裁判字號】    95,上易,1442
【裁判日期】    951213
【裁判案由】    竊盜
【裁判全文】
臺灣高等法院臺中分院刑事判決        95年度上易字第1442號
上  訴  人  臺灣臺中地方法院檢察署檢察官
被      告  乙○○
上列上訴人因被告竊盜案件，不服臺灣臺中地方法院95年度易字
第1795號，中華民國95年9月4日第1審判決（起訴案號：臺灣臺
中地方法院檢察署95年度偵字第10506號）提起上訴，本院判決
如下：
    主  文
原判決撤銷，發回臺灣臺中地方法院依判決前之程序更為審判。
    理  由
一、按協商判決除有刑事訴訟法第455條之4第1項第1款於訊問程
    序終結前，被告撤銷協商合意或檢察官撤回協商聲請者；第
    2款被告協商之意思非出於自由意志者；第4款被告所犯之罪
    非第455條之2第1項所定得以協商判決者；第6款被告有其他
    較重之裁判上一罪之犯罪事實者；第7款法院認應諭知免刑
    或免訴、不受理者情形之一，或違反同條第2項「法院應於
    協商合意範圍內為判決；法院為協商判決所科之刑，以宣告
    緩刑或2年以下有期徒刑、拘役或罰金為限」之規定者，得
    上訴，觀諸刑事訴訟法第455條之10第1項規定反面解釋自明
    。又對於前項但書之上訴，第二審法院之調查以上訴理由所
    指摘之事項為限，第二審法院認為上訴有理由者，應將原判
    決撤銷，將案件發回第一審法院依判決前之程序更為審判，
    亦為同法第455條之10第2、3項所明定。復按緩刑宣告，得
    斟酌情形，命犯罪行為人向指定之公益團體、地方自治團體
    或社區提供40小時以上240小時以下之義務勞務；且受緩刑
    之宣告者，除有下列情形之一，應於緩刑期間付保護管束外
    ，得於緩刑期間付保護管束：「一犯第91條之1所列之罪者
    。二執行第74條第2項第5款至第8款所定之事項者」，修正
    後刑法第74條第2項第5款、第93條亦分別定有明文。是如依
    修正後刑法達成緩刑之協商合意，法院未依法於協商判決內
    為被告應於緩刑期間付保護管束之宣告，即屬未依協商合意
    而為科刑。
二、經查，本件被告因前揭竊盜案件，經檢察官提起公訴，於第
    一審言詞辯論終結前，檢察官請求並經原審法院同意，就被
    告願受科刑之範圍事項於審判外進行協商，經當事人雙方合
    意且被告認罪，由檢察官聲請原審法院改依協商程序而為判
    決，協商中檢察官追加起訴範圍，並變更起訴法條為加重竊
    盜罪嫌，被告表示所認罪名為刑法第321條、第320條第1項
    之罪，所願受科之刑為「有期徒刑7月及緩刑3年之宣告、賠
    償被害人新台幣20000元、義務勞務80小時」，此有原審準
    備程序筆錄可參（見原審卷第20、21頁）。是檢察官與被告
    均就被告所犯2次之普通竊盜罪及加重竊盜罪部分為協商合
    意，法院於協商程序並已告知被告其所認罪名，自不容被告
    於上訴程序另為相反主張。惟依前揭規定原審應於協商判決
    內依協商合意併宣告被告於緩刑期間應付保護管束。乃原審
    判決理由欄第四項附記事項雖載明：「(一)被告應賠償被害人
    甲○○新臺幣2萬元。(二)被告應向指定之公益團體、地方自
    治團體或社區提供80小時之義務勞務。．．．」等語，惟原
    判決主文欄未併諭知被告於緩刑期間應付保護管束，原判決
    主文與理由顯相矛盾，並有未依協商合意而為判決之違誤，
    檢察官執此上訴，指摘原審判決不當，應有理由。自應由本
    院將原判決撤銷，發回原審法院依判決前之程序更為審判。
據上論斷，應依刑事訴訟法第455條之10，判決如主文。
本案經檢察官丙○○到庭執行職務。
中    華    民    國    95    年    12    月    13    日
               刑事第七庭  審判長法  官  林  榮  龍
                                 法  官  鄭  永  玉
                                 法  官  江  錫  麟
上列正本證明與原本無異。
不得上訴。
                                 書記官  劉  建  智
中    華    民    國    95    年    12    月    14    日
                                                      Ｆ


司法院資訊處製作；財團法人民間司法改革基金會備份。
